【裁判字號】    92,易,384
【裁判日期】    920930
【裁判案由】    竊盜
【裁判全文】
臺灣苗栗地方法院刑事判決                          九十二年度易字第三八四號
    公  訴  人  臺灣苗栗地方法院檢察署檢察官
    被      告  甲○○
                丙○○
                乙○○
右列被告因竊盜案件，經檢察官提起公訴（九十二年度偵字第九三０號），經本院合
議庭裁定進行簡式審判程序審理，本院判決如左：
    主      文
甲○○、丙○○結夥三人以上攜帶兇器竊盜，各處有期徒刑肆月，如易科罰金，均以
佰元折算壹日；扣案之自製土造獵槍、番刀各貳支及火藥、鋼珠各壹包均沒收。
乙○○結夥三人以上攜帶兇器竊盜，累犯，處有期徒刑陸月，如易科罰金，以佰元
折算壹日；扣案之自製土造獵槍、番刀各貳支及火藥、鋼珠各壹包均沒收。
    事      實
一、乙○○係泰雅族原住民，曾因違反選舉罷免法案件，經臺灣南投地方法院於民國
    八十六年一月三十一日以八十五年度訴字第一二九號刑事判決判處有期徒刑三月
    ，如易科罰金，以三百元折算一日，嗣經臺灣高等法院臺中分院於八十七年七月
    十六日以八十七年度上更一字第五六號刑事判決駁回上訴並經確定，而於八十七
    年十二月十五日經易科罰金執行完畢，猶不思悔改，夥同均屬泰雅族原住民之丙○○、甲○○三人基於意圖為自己不法所有之竊盜犯意聯絡，自九十二年二月二
    十三日起，至同年月二十五日止，由甲○○及丙○○分別持其所有，客觀上對人
    之生命、身體足以構成危險，可供兇器使用之自製土造獵槍、番刀各二支，及火
    藥、鋼珠（起訴書誤載為鉛彈）各一包，與乙○○三人共同在苗栗縣泰安鄉境內
    之觀霧地區第五０、五二及五四號林班地，接續竊取不詳人士於該處所設置陷阱
    內已死亡之長鬃山羊四隻、山羌三隻、臺灣獼猴三隻、鼬爟一隻、白鼻心一隻等
    保育類野生動物，供渠等返家食用。嗣經警於同年月二十五日二十時許，在苗栗
    縣泰安鄉境內觀霧地區第五０號林班地、同鄉○○村○○○道東線七‧五公里處
    當場查獲，並扣得渠等持供竊盜用之自製土造獵槍及番刀各二支、火藥及鋼珠各
    一包及上揭已死亡之保育類野生動物等物，始查悉上情。
二、案經苗栗縣警察局大湖分局報請臺灣苗栗地方法院檢察署檢察官偵查起訴。
    理      由
一、右揭事實，業據被告乙○○、丙○○、甲○○迭於偵查中及本院審理中坦承不諱
    ，並有現場照片三十八幀及苗栗縣政府農業局技士彭嘉文出具之贓物認領保管單
    一紙附卷可稽，復有自製土造獵槍、番刀各二支及火藥、鋼珠各一包扣案可資佐
    ，是被告三人上揭自白確與事實相符。從而，本件事證明確，被告三人右揭加重
    竊盜犯行，應堪認定，均應予依法論科。
二、核被告乙○○、丙○○、甲○○三人所為，均係犯刑法第三百二十一條第一項第
    三款、第四款結夥三人以上攜帶兇器竊盜罪。被告三人間就上揭加重竊盜犯行，
    具有犯意之聯絡及行為之分擔，均為共同正犯。次按行為人就同一犯罪構成事實
    ，以單一行為之數個舉動接續進行，以實現一個犯罪構成要件，侵害同一法益，
    成立一個罪名之接續犯不同，雖接續犯於犯罪行為完畢之前，其各個舉動與該罪
    之構成要件相符，但行為人主觀上係以其各個舉動僅為全部犯罪行為之一部，而
    客觀上，亦認係實施一個犯罪，是以僅成立一個罪名（參見最高法院七十一年台
    上字第二八三七號判例意旨），查本件被告三人就上揭加重竊盜犯行，均係利用
    同一犯罪機會於三日內接續為之，應為接續犯。又被告乙○○曾因違反選舉罷免
    法案件，經臺灣南投地方法院於八十六年一月三十一日以八十五年度訴字第一二
    九號刑事判決判處有期徒刑三月，如易科罰金，以三百元折算一日，嗣經臺灣高
    等法院臺中分院於八十七年七月十六日以八十七年度上更一字第五六號刑事判決
    駁回上訴並經確定，而於八十七年十二月十五日經易科罰金執行完畢，有臺灣高
    等法院被告全國前案紀錄表一紙附卷可按，其於受有期徒刑之執行完畢，五年內
    再犯有期徒刑以上之罪，為累犯，應依刑法第四十七條規定，加重其刑。另參酌
    被告三人係屬泰雅族原住民，並無固定經濟收入，家境均屬清寒，而被告乙○○
    患有高血壓性心臟病、慢性肝炎、心血管疾病，被告甲○○患有肺炎等情，亦有
    村長證明書三紙及斷診證明書二紙附卷可稽，且其竊盜方式係竊取他人所設置陷
    阱內經捕獲已死亡之野生動物屍體，所竊取之物雖屬保育類野生動物，然均係已
    死亡之屍體，其侵害法益尚非重大；而揆諸本件被告三人所犯刑法三百二十一條
    第一項之加重竊盜罪，其法定最輕本刑為六月以上有期徒刑，揆諸上揭說明，所
    犯顯屬情輕法重；況參以被告三人於犯後於偵查中及本院審埋中均坦承犯行，且
    當庭表示悔意，及被告丙○○未有犯罪前科，亦有台灣高等法院被告全國前案紀
    錄表一紙附卷可稽，綜上所述，被告三人之犯罪情狀尚可憫恕，本院認為倘處以
    法定最低刑，猶嫌過重，爰均依刑法第五十九條之規定酌量減輕其刑，被告乙○○部分並先加重後減輕之。爰審酌被告三人素行、犯罪方法、目的、所竊取財物
    價值及犯罪後坦承犯行，顯見渠等知所悔悟，犯後態度良好等一切情狀，分別量
    處如主文所示之刑，並均諭知易科罰金之折算標準，以示懲儆。至扣案之自製土
    造獵槍、番刀各二支及火藥、鋼珠各一包，係屬被告甲○○、丙○○所有，供渠
    等行竊用之工具，業據被告甲○○、丙○○於本院審理中供述甚明，爰依刑法第
    三十八條第一項第二款之規定予以宣告沒收，附此敘明。
據上論斷，應依刑事訴訟法第二百七十三條之一第一項、第二百九十九條第一項前段
，刑法第二十八條、第三百二十一條第一項第三款、第四款、第四十七條、第五十九
條、第四十一條第一項前段、第三十八條第一項第二款，罰金罰鍰提高標準條例第二
條，判決如主文。
本案經檢察官吳義聰到庭執行職務。
中      華      民      國    九十二    年      九      月     三十     日
                                      臺灣苗栗地方法院刑事第二庭
                                          法  官  吳  炳  桂
右正本證明與原本無異。
如不服本判決，應於送達後十日內向本院提出上訴狀（須附繕本），上訴於台灣高等
法院台中分院。
                                          書記官  張  文  玲
中      華      民      國    九十二    年      九      月     三十     日
附錄本判決論罪科刑法條全文：
刑法第三百二十一條第一項第三款、第四款：
犯竊盜罪而有左列情形之一者，處六月以上五年以下有期徒刑：
  三、攜帶兇器而犯之者。
  四  結夥三人以上而犯之者。


司法院資訊處製作；財團法人民間司法改革基金會備份。
